【裁判字號】    92,裁,1544
【裁判日期】    921030
【裁判案由】    綜合所得稅
【裁判全文】
最  高  行  政  法  院  裁  定                  九十二年度裁字第一五四四號
    上  訴  人  財政部臺北市國稅局
    代  表  人  乙○○
    被 上訴 人  甲○○
右當事人間因綜合所得稅事件，上訴人對於中華民國九十一年八月九日臺北高等行政
法院九十年度訴字第五二九三號判決，提起上訴，本院裁定如左：
    主  文
上訴駁回。
上訴審訴訟費用由上訴人負擔。
    理  由
一、按對於高等行政法院判決上訴，非以其違背法令為理由，不得為之，行政訴訟法
    第二百四十二條定有明文。是當事人依行政訴訟法第二百四十三條第一項規定，
    以高等行政法院判決有不適用法規或適用法規不當為上訴最高行政法院之理由時
    ，其上訴狀或理由書應有具體之指摘，並揭示該法規之條項或其內容。若係成文
    法以外之法則，應揭示該法則之意旨。倘為司法院解釋、或本院之判例，則應揭
    示該判解之字號或其內容。上訴狀或理由書如未依此項方法表明者，即難認為已
    對高等行政法院判決之違背法令有具體之指摘，其上訴自難認為合法。本件上訴
    人對於臺北高等行政法院九十年度訴字第五二九三號判決不服，以：據三光惟達
    公司七十七年九月二十六日及七十八年四月二十一日股東臨時會議事錄記載，討
    論合併案及增資之會議議決等屬重大事項，股東及股東代理人共計代表股份占該
    公司已發行股份百分之百。被上訴人既參與系爭該公司增資之會議議決事項，理
    應較一般人更能注意了解，難謂無故意或過失。原審法院認其難謂有過失，顯有
    違誤。又被上訴人經上訴人八十三年四月個案調查查獲在案，陳明存續公司三光
    惟達公司之資本公積內含一八四、一九一、八一五元屬未分配盈餘性質，為兩造
    所不爭執，惟查獲時被上訴人並未主張系爭股票非屬申請未分配盈餘轉增資之營
    利所得，亦未陳明系爭股票為取得年度之所得，俟上訴人擇定較有利於被上訴人
    之股票移轉年度為課稅年度開單補徵後，被上訴人既未提起訴願，全案已告確定
    ，其卻於逾核課期後，始要求適用反較不利於自己的課稅規定，而向上訴人所屬
    大安稽徵所申請退還溢繳稅款，其取巧安排，實非允當云云，提起上訴。惟其所
    述，僅屬指摘原審判決事實之認定與證據之取捨，然就原審判決駁回上訴人之起
    訴，究有何不適用法規或適用法規不當之處未為具體之指摘，揆諸首揭說明，其
    上訴難謂合法，應予駁回。
二、依行政訴訟法第二百四十九條第一項前段、第一百零四條、民事訴訟法第九十五
    條、第七十八條，裁定如主文。
中    華    民    國    九十二      年       十       月     三十       日
                    最 高 行 政 法 院  第 二 庭
                                審 判 長 法  官      陳  石  獅
                                         法  官      吳  錦  龍
                                         法  官      吳  明  鴻
                                         法  官      高  啟  燦
                                         法  官      黃  合  文
右  正  本  證  明  與  原  本  無  異
                                         法院書記官  蘇  金  全
中    華    民    國    九十二      年      十一      月    二十四      日


司法院資訊處製作；財團法人民間司法改革基金會備份。
